* vtl5c4_comportamentale.lib - Excelitas VTL5C4, modello COMPORTAMENTALE dal datasheet.
* GENERATO da docs/preamp/data/2026-09-16/L29b/vtl5c4_modello/genera_modello.py: non si edita a mano.
* L29b, ADR-038. Non e' un modello del costruttore: il costruttore non ne pubblica.
*
* DA DATI PUBBLICATI (datasheet pag. 45-46, letti a pixel):
*   R(I_LED) statica fra ~0,1-0,6 mA e 40 mA, quattro curve A..D (inviluppo delle condizioni
*   di adattamento e temperatura pubblicate); spegnimento da 40 mA fino a ~80 kohm;
*   accensione (tau 2,6-3,6 ms nel tratto pubblicato); C cella 5,0 pF; C ingresso-uscita 0,5 pF; LED Vf 1,65 V a 20 mA.
* IPOTESI DICHIARATE (non pubblicate):
*   - sotto la corrente minima leggibile: pendenza del primo tratto fino a 400 Mohm;
*   - spegnimento oltre ~80 kohm a 0,397 decadi/s, il minimo compatibile con 400 Mohm a 10 s
*     (pessimistico per il residuo); tasso funzione del solo log10(R);
*   - nessuna distorsione della cella, nessun rumore, nessuna memoria della luce oltre la curva.
* Ogni cifra ricavata da qui porta l'etichetta «modello comportamentale dal datasheet, con
* estrapolazione dichiarata».
*
* USO:  X1 anodo catodo c1 c2 VTL5C4_B     (A = resistenza piu' bassa ... D = piu' alta)
*
* STATO: il nodo interno xs vale log10(R) in volt. Al punto di lavoro vale il regime per la
* corrente del LED a t = 0 (CXS aperto, BDX nullo per xs = xt). IC=8,6 conta solo con uic.

.subckt VTL5C4_A a k c1 c2
DLED a nl DLED_VTL5C4
VSEN nl k DC 0
* stato: log10(R) della cella, su 1 F
BXT xt 0 V = pwl(log10(max(abs(i(VSEN))*1000, 1e-9)), -9.0000,8.6021, -4.7684,8.6021, -0.8492,3.8751, -0.6757,3.6658, -0.5072,3.4618, -0.2840,3.1984, 0.0216,2.8585, 0.3239,2.5527, 0.4929,2.3945, 0.7170,2.2068, 1.0224,2.0000, 1.3246,1.8633, 1.5877,1.7782, 2.5000,1.4829)
* accensione: tau e salto rapido oltre D0 funzione del regime; spegnimento: tasso letto.
* La divisione per V(tau) e' protetta da max(.., 1e-4): nel Newton del punto di lavoro
* il nodo parte da 0 V e la divisione dava NaN, con l'op che falliva a seconda del
* percorso (L29b, 2026-09-21: cella in serie a 1 M). Alla soluzione tau >= 2,7 ms: nulla
* cambia. (Scrivere tau e D0 dentro BDX come pwl annidati cambiava l'accensione.)
BTAU tau 0 V = pwl(V(xt), 1.8133,0.00270443, 2.0973,0.00357139)
BD0 d0 0 V = pwl(V(xt), 1.8133,1.2290, 2.0973,1.4648)
BDX 0 xs I = V(xt) >= V(xs) ? min((V(xt) - V(xs))/max(V(tau), 1e-4), pow(10, pwl(V(xs), 1.0000,1.1179, 1.8196,1.1179, 3.1917,1.1179, 3.1919,0.6594, 3.4056,0.6594, 3.4058,0.5627, 3.5974,0.5627, 3.5976,0.5111, 3.7546,0.5111, 3.7548,0.5017, 3.9213,0.5017, 3.9215,0.4556, 4.0596,0.4556, 4.0598,0.4442, 4.2012,0.4442, 4.2014,0.4054, 4.4559,0.4054, 4.4561,0.3945, 4.6823,0.3945, 4.6825,0.3809, 4.9056,0.3809, 4.9058,-0.4012, 8.6020,-0.4012, 9.0000,-0.4012))) : (V(xt) - V(xs))/max(V(tau), 1e-4) - max(V(xs) - V(xt) - V(d0), 0)/2e-06
CXS xs 0 1 IC=8.6021
RXS xs 0 1e12
BCELL c1 c2 I = V(c1,c2) / pow(10, V(xs))
CCELL c1 c2 5p
CIO a c1 0.5p
.model DLED_VTL5C4 D(IS=2.8e-16 N=2)
.ends

.subckt VTL5C4_B a k c1 c2
DLED a nl DLED_VTL5C4
VSEN nl k DC 0
* stato: log10(R) della cella, su 1 F
BXT xt 0 V = pwl(log10(max(abs(i(VSEN))*1000, 1e-9)), -9.0000,8.6021, -3.7132,8.6021, -0.6861,4.0000, -0.5072,3.7280, -0.2840,3.4108, 0.0216,3.0086, 0.3239,2.6571, 0.4929,2.4843, 0.7170,2.2810, 1.0224,2.0828, 1.3246,1.9345, 1.5877,1.8195, 2.5000,1.4210)
* accensione: tau e salto rapido oltre D0 funzione del regime; spegnimento: tasso letto.
* La divisione per V(tau) e' protetta da max(.., 1e-4): nel Newton del punto di lavoro
* il nodo parte da 0 V e la divisione dava NaN, con l'op che falliva a seconda del
* percorso (L29b, 2026-09-21: cella in serie a 1 M). Alla soluzione tau >= 2,7 ms: nulla
* cambia. (Scrivere tau e D0 dentro BDX come pwl annidati cambiava l'accensione.)
BTAU tau 0 V = pwl(V(xt), 1.8133,0.00270443, 2.0973,0.00357139)
BD0 d0 0 V = pwl(V(xt), 1.8133,1.2290, 2.0973,1.4648)
BDX 0 xs I = V(xt) >= V(xs) ? min((V(xt) - V(xs))/max(V(tau), 1e-4), pow(10, pwl(V(xs), 1.0000,1.1179, 1.8196,1.1179, 3.1917,1.1179, 3.1919,0.6594, 3.4056,0.6594, 3.4058,0.5627, 3.5974,0.5627, 3.5976,0.5111, 3.7546,0.5111, 3.7548,0.5017, 3.9213,0.5017, 3.9215,0.4556, 4.0596,0.4556, 4.0598,0.4442, 4.2012,0.4442, 4.2014,0.4054, 4.4559,0.4054, 4.4561,0.3945, 4.6823,0.3945, 4.6825,0.3809, 4.9056,0.3809, 4.9058,-0.4012, 8.6020,-0.4012, 9.0000,-0.4012))) : (V(xt) - V(xs))/max(V(tau), 1e-4) - max(V(xs) - V(xt) - V(d0), 0)/2e-06
CXS xs 0 1 IC=8.6021
RXS xs 0 1e12
BCELL c1 c2 I = V(c1,c2) / pow(10, V(xs))
CCELL c1 c2 5p
CIO a c1 0.5p
.model DLED_VTL5C4 D(IS=2.8e-16 N=2)
.ends

.subckt VTL5C4_C a k c1 c2
DLED a nl DLED_VTL5C4
VSEN nl k DC 0
* stato: log10(R) della cella, su 1 F
BXT xt 0 V = pwl(log10(max(abs(i(VSEN))*1000, 1e-9)), -9.0000,8.6021, -3.3523,8.6021, -0.5072,3.9802, -0.2840,3.6175, 0.0216,3.1587, 0.3239,2.7649, 0.4929,2.5809, 0.7170,2.3820, 1.0224,2.1614, 1.3246,1.9912, 1.5877,1.8692, 2.5000,1.4463)
* accensione: tau e salto rapido oltre D0 funzione del regime; spegnimento: tasso letto.
* La divisione per V(tau) e' protetta da max(.., 1e-4): nel Newton del punto di lavoro
* il nodo parte da 0 V e la divisione dava NaN, con l'op che falliva a seconda del
* percorso (L29b, 2026-09-21: cella in serie a 1 M). Alla soluzione tau >= 2,7 ms: nulla
* cambia. (Scrivere tau e D0 dentro BDX come pwl annidati cambiava l'accensione.)
BTAU tau 0 V = pwl(V(xt), 1.8133,0.00270443, 2.0973,0.00357139)
BD0 d0 0 V = pwl(V(xt), 1.8133,1.2290, 2.0973,1.4648)
BDX 0 xs I = V(xt) >= V(xs) ? min((V(xt) - V(xs))/max(V(tau), 1e-4), pow(10, pwl(V(xs), 1.0000,1.1179, 1.8196,1.1179, 3.1917,1.1179, 3.1919,0.6594, 3.4056,0.6594, 3.4058,0.5627, 3.5974,0.5627, 3.5976,0.5111, 3.7546,0.5111, 3.7548,0.5017, 3.9213,0.5017, 3.9215,0.4556, 4.0596,0.4556, 4.0598,0.4442, 4.2012,0.4442, 4.2014,0.4054, 4.4559,0.4054, 4.4561,0.3945, 4.6823,0.3945, 4.6825,0.3809, 4.9056,0.3809, 4.9058,-0.4012, 8.6020,-0.4012, 9.0000,-0.4012))) : (V(xt) - V(xs))/max(V(tau), 1e-4) - max(V(xs) - V(xt) - V(d0), 0)/2e-06
CXS xs 0 1 IC=8.6021
RXS xs 0 1e12
BCELL c1 c2 I = V(c1,c2) / pow(10, V(xs))
CCELL c1 c2 5p
CIO a c1 0.5p
.model DLED_VTL5C4 D(IS=2.8e-16 N=2)
.ends

.subckt VTL5C4_D a k c1 c2
DLED a nl DLED_VTL5C4
VSEN nl k DC 0
* stato: log10(R) della cella, su 1 F
BXT xt 0 V = pwl(log10(max(abs(i(VSEN))*1000, 1e-9)), -9.0000,8.6021, -2.1623,8.6021, -0.2472,4.0000, 0.0216,3.3541, 0.3239,2.8954, 0.4929,2.7050, 0.7170,2.4928, 1.0224,2.2504, 1.3246,2.0569, 1.5877,1.9138, 2.5000,1.4178)
* accensione: tau e salto rapido oltre D0 funzione del regime; spegnimento: tasso letto.
* La divisione per V(tau) e' protetta da max(.., 1e-4): nel Newton del punto di lavoro
* il nodo parte da 0 V e la divisione dava NaN, con l'op che falliva a seconda del
* percorso (L29b, 2026-09-21: cella in serie a 1 M). Alla soluzione tau >= 2,7 ms: nulla
* cambia. (Scrivere tau e D0 dentro BDX come pwl annidati cambiava l'accensione.)
BTAU tau 0 V = pwl(V(xt), 1.8133,0.00270443, 2.0973,0.00357139)
BD0 d0 0 V = pwl(V(xt), 1.8133,1.2290, 2.0973,1.4648)
BDX 0 xs I = V(xt) >= V(xs) ? min((V(xt) - V(xs))/max(V(tau), 1e-4), pow(10, pwl(V(xs), 1.0000,1.1179, 1.8196,1.1179, 3.1917,1.1179, 3.1919,0.6594, 3.4056,0.6594, 3.4058,0.5627, 3.5974,0.5627, 3.5976,0.5111, 3.7546,0.5111, 3.7548,0.5017, 3.9213,0.5017, 3.9215,0.4556, 4.0596,0.4556, 4.0598,0.4442, 4.2012,0.4442, 4.2014,0.4054, 4.4559,0.4054, 4.4561,0.3945, 4.6823,0.3945, 4.6825,0.3809, 4.9056,0.3809, 4.9058,-0.4012, 8.6020,-0.4012, 9.0000,-0.4012))) : (V(xt) - V(xs))/max(V(tau), 1e-4) - max(V(xs) - V(xt) - V(d0), 0)/2e-06
CXS xs 0 1 IC=8.6021
RXS xs 0 1e12
BCELL c1 c2 I = V(c1,c2) / pow(10, V(xs))
CCELL c1 c2 5p
CIO a c1 0.5p
.model DLED_VTL5C4 D(IS=2.8e-16 N=2)
.ends
